臺灣屏東地方法院屏東簡易庭民事裁定
108年度屏簡字第560號
異  議  人
即  原  告  陳坤榮  
上列異議人與相對人陳進財間請求損害賠償事件，抗告人對本院
於民國111年4月13日所為命補繳抗告費之裁定聲明異議，本院裁
定如下：
    主  文
異議駁回。
    理  由
一、本件異議意旨略以：異議人前對本院108屏簡字第560號民事
    判決不服，提起上訴，又因對本院核定之上訴費用不服，提
    起抗告，經本院109年度簡抗字第13號裁定駁回抗告後，本
    院又於民國111年3月17日因異議人未繳納上訴費，以裁定駁
    回上訴。但異議人並不知悉可於109年7月至111年3月15日間
    補繳上訴費，且本院前附司法規費繳款單之繳費有效期限僅
    到109年8月14日，異議人無法持之繳費，又異議人並非律師
    ，故不知所措，請求本院再次核發司法規費繳費單，使異議
    人得以繳費提出上訴等語。
二、按對於裁定，得為抗告。但別有不許抗告之規定者，不在此
    限；訴訟程序進行中所為之裁定，除別有規定外，不得抗告
    ；依本編規定，應為抗告而誤為異議者，視為已提起抗告；
    應提出異議而誤為抗告者，視為已提出異議；提起異議，如
    對於不得異議之裁定而異議者，原第一審法院應以裁定駁回
    之；民事訴訟法第482條、第483條、第495條、第495條之1
    第1項準用第442條第1項分別定有明文。且依民事訴訟法第4
    36條之1第3項規定，此於簡易程序準用之。
三、查本件異議人不服本院於109年6月24日所為之第一審判決而
    提起上訴，因未於本院所定期限內繳納上訴費用（聲請人雖
    曾對本院核定上訴費用之裁定提起抗告，然經本院以109年
    度簡抗字第13號裁定駁回），經本院於111年3月17日駁回上
    訴。異議人雖於111年4月6日提出民事聲明異議狀，主張依
    民事訴訟法第四編抗告程序之規定提出異議，惟前開駁回上
    訴之裁定並非民事訴訟法第484條、第485條或第486條所定
    可提出異議之裁定，應依民事訴訟法第495條之規定，就前
    開異議視為提起抗告，因此本院於111年4月13日以裁定命異
    議人補繳抗告費用新臺幣（下同）1,000元，然異議人仍未
    繳納抗告費，僅係對前開裁定再次聲明異議。而本院命異議
    人補繳抗告費用所為之裁定，係訴訟程序中所為之裁定，依
    前開民事訴訟法之規定，並不得提出抗告，亦不能對此聲明
    異議，故異議人所提出之異議並無法律上之理由，應予駁回
    。
四、依民事訴訟法第95條、第78條，裁定如主文。
中　　華　　民　　國　　111 　年　　8 　　月　　25　　日
                     屏東簡易庭   法　官  潘  快
正本係照原本作成。
如對本裁定抗告須於送達後十日內向本院提出抗告狀，並繳納抗
告費新臺幣 1,000 元
中　　華　　民　　國　　111 　年　　8 　　月　　25　　日
                                  書記官　鍾嘉芸